臺灣桃園地方法院刑事判決　　　　　　　95年度訴字第1497號
公　訴　人　台灣桃園地方法院檢察署檢察官
被　　　告　乙○○
　　　　　　　　　　（現於台灣桃園監獄執行中）
指定辯護人　本院公設辯護人丙○○
上列被告因強盜案件，經檢察官提起公訴（95年度偵字第5493號
），本院判決如下：
    主  文
乙○○共同竊盜，累犯，處有期徒刑壹年肆月，減為有期徒刑捌
月。
其餘被訴部分公訴不受理。
    事  實
一、乙○○前因違反毒品危害防制條例案件，經本院以93年度訴
    字第286 號判處有期徒刑7 月確定，於93年8 月30日入監執
    行，嗣於94年3 月29日執行完畢（於本案構成累犯）；另因
    竊盜案件，經本院以94年度壢簡字第1938號刑事簡易判決判
    處有期徒刑4 月，如易科罰金，以銀元300 元即新臺幣900
    元折算1 日確定；再因竊盜案件，經台灣桃園地方法院檢察
    署檢察官於95年1 月23日提起公訴，嗣經本院以95年度易字
    第184 號刑事判決判處有期徒刑8 月，於95年5 月1 日判決
    確定（於本案均不構成累犯）。詎仍不知悔改，於95年2 月
    18日晚間，騎乘某車牌號碼不詳之機車，搭載某真實姓名年
    籍不詳綽號「阿賢」之成年男子，沿桃園縣中壢市○○○路
    ○ 段行駛。嗣於95年2 月18日晚間8 時45分許，行經桃園縣
    中壢市○○○路○ 段62號前，突見甲○○所有車牌號碼GA-9
    607 號自用小貨車停於路旁，甲○○斯時站立於小貨車後方
    抽煙休息而未及注意，竟與「阿賢」忽萌盜心，而共同基於
    意圖為自己不法所有之犯意聯絡，由乙○○騎乘機車在旁接
    應，而由「阿賢」下車打開甲○○上開自用小貨車左側帆布
    蓬並竊取車內裝盛皮包共12個（價值約新臺幣1,80 0元）之
    紙箱1 個得手後，「阿賢」隨即跳上乙○○所騎在旁接應之
    機車後座欲一同逃離現場，惟旋遭甲○○發覺，甲○○並上
    前自後方拉扯「阿賢」之衣物，致乙○○、「阿賢」與甲○
    ○均因而摔倒在地，甲○○乃上前撲倒並拉住乙○○，而「
    阿賢」則乘隙騎乘上開機車逃逸。詎乙○○為掙脫甲○○之
    手，竟於掙脫過程中致使甲○○受有雙側手臂多處瘀青，血
    腫等傷害（此部分業據甲○○於本院審理中當庭撤回告訴，
    詳如後述）。嗣乙○○掙脫後即迅速逃離現場，然仍經甲○
    ○在後沿路追躡並報警處理，而為警於桃園縣中壢市○○路
    與慈惠二街口當場逮捕，始悉上情。
三、案經桃園縣政府警察局中壢分局報告臺灣桃園地方法院檢察
    署檢察官偵查起訴。
    理  由
甲、證據能力部分：
一、按被告以外之人於審判外之言詞或書面陳述，除法律有規定
    者外，不得作為證據；被告以外之人於偵查中向檢察官所為
    之陳述，除顯有不可信之情況者外，得為證據；被告以外之
    人於檢察事務官、司法警察官或司法警察調查中所為之陳述
    ，與審判中不符時，其先前之陳述具有較可信之特別情況，
    且為證明犯罪事實存否所必要者，得為證據，刑事訴訟法第
    159 條第1 項、第159 條之1 第2 項、第159 條之2 分別定
    有明文。再按被告以外之人於審判外之陳述，雖不符刑事訴
    訟法第159 條之1 至第15 9條之4 之規定，而經當事人於審
    判程序同意作為證據，法院審酌該言詞陳述或書面陳述作成
    時之情況，認為適當者，亦得為證據。當事人、代理人或辯
    護人於法院調查證據時，知有第159 條第1 項不得為證據之
    情形，而未於言詞辯論終結前聲明異議者，視為有前項之同
    意，刑事訴訟法第159 條之5 亦規定甚明。其立法意旨在於
    傳聞證據未經當事人之反對詰問予以核實，原則上先予排除
    。惟若當事人已放棄反對詰問權，於審判程序中表明同意該
    等傳聞證據可作為證據，基於尊重當事人對傳聞證據之處分
    權，及證據資料愈豐富，愈有助於真實發見之理念，且強化
    言詞辯論主義，使訴訟程序得以順暢進行，上開傳聞證據亦
    均認具證據能力。又刑事訴訟法第159 條之2 所謂「具有較
    可信之特別情況」，應依陳述人於陳述時之「外部情況」是
    否具有可信性決定之，所謂「外部情況」係指就詢問有無出
    於不正方法、陳述是否出於非任意性、有無違反法定障礙事
    由期間不得詢問及禁止夜間詢問之規定、詢問時是否踐行應
    先告知義務、警詢筆錄所載與錄音或錄影內容是否相符等情
    ，且必須依據陳述人之觀察、記憶、表達是否正確、陳述人
    有無虛偽陳述之動機，及對照同一待證事項之其他經過詰問
    證人之證述是否相同，有無矛盾之處而加以綜合決定（最高
    法院94年度臺上字第1653號判決意旨參照）。
（一）查本件證人即被害人甲○○、證人即查獲員警蔡逸忠於檢
      察官訊問時經具結後所為之證述，其性質雖均屬傳聞證據
      ，惟被告乙○○及其指定辯護人在本院準備程序中，對上
      開證據方法之證據能力均表示無意見，顯有默示同意援用
      之意，且未於本案言詞辯論終結前聲明異議，本院於審判
      期日並已將上開筆錄提示予被告而為辯論，有審判筆錄在
      卷可稽，本院審酌證人甲○○為本件被害人，親身經歷本
      案發生經過之全貌；證人蔡逸忠為案發後密切時間內，親
      身見聞案發後被告與被害人追捕狀況之在場之人，上開證
      人之陳述，均係於距案發時刻較為接近之時點，出於自由
      意思所為之陳述，渠等證詞對認定犯罪事實之存否均有其
      必要性，且證人甲○○、蔡逸忠於檢察官偵查中，經檢察
      官諭知證人有具結之義務及偽證之處罰並命朗讀結文具結
      擔保其證言之真實性後，以證人身分，於檢察官面前完整
      、連續陳述其親身經歷，且查無違法取證之瑕疵存在，依
      上開證述作成當時之情況，亦無不適當之情形，應無顯不
      可信之情形，依刑事訴訟法第159 條之5 之規定，自均得
      為證據。
（二）至證人即被害人甲○○於警詢中所為證述雖均亦傳聞證據
      ，惟該警詢過程亦查無違法取證之瑕疵存在，且本院審理
      中業已傳喚甲○○到庭以證人身分作證，並准許被告對於
      甲○○當庭及先前陳述進行詰問，此有本院審判筆錄在卷
      可考。即已賦予被告對於證人甲○○對質詰問機會，抑且
      ，證人甲○○於警詢中及本院審理時所為證詞之意旨復無
      歧異，因之，參諸刑事訴訟法159 條規定之立法意旨原即
      在保障被告之對質詰問權以觀，證人甲○○於審判外之警
      詢中所為之證述既已經被告於本院審理中經交互詰問予以
      核實，則甲○○於審判外陳述而屬傳聞證據之瑕疵，應已
      治癒，業可認非仍屬傳聞，而已無依該條規定排除之必要
      。因此，依照前開條文之立法目的，該警詢筆錄與審判中
      之證述意旨相符之部分，應認均有證據能力。
二、至甲○○遭竊車輛、失竊皮包及受傷照片共3 張、贓物認領
    保管單1 張、甲○○新國民綜合醫院乙種診斷證明書1 份、
    桃園縣政府警察局中壢分局受理刑事報案三聯單1 張等證據
    ，被告及其指定辯護人並未主張排除前開證據之證據能力，
    且迄於本院言詞辯論終結前均未表示異議，本院審酌並無證
    據足資認定前開證物有何違法取證之情形，應認前開證據均
    有證據能力。
乙、認定犯罪事實之依據及理由
一、上揭犯罪事實，業據被告乙○○於本院審理中自白不諱，核
    與證人即被害人甲○○於警詢、檢察官訊問時及本院審理中
    證述遭竊之情節及追捕被告之經過；證人蔡逸忠於檢察官訊
    問時及本院審理中證述查獲被告之過程，互核相符。此外復
    有甲○○遭竊車輛及失竊皮包照片共3 張、贓物認領保管單
    1 張、甲○○新國民綜合醫院乙種診斷證明書1 份、桃園縣
    政府警察局中壢分局受理刑事報案三聯單1 張等件在卷足憑
    ，足認被告前揭任意性自白與事實相符，應堪採信。另查：
（一）按刑法上竊盜罪既、未遂區分之標準，係採權力支配說，
      只要行為人將竊盜客體，移入一己實力支配之下，即為既
      遂。至於該物是否置於行為人可得自由處分之安全狀態，
      要屬無關。至其後將已竊得之物遺棄逃逸，仍無妨於該罪
      之成立，此有最高法院17年上字第509 號判例可資參照。
      查證人即被害人甲○○於警詢及本院審理中證稱：「案發
      當時，我站在我的自用小貨車後方抽煙，聽見自用小貨車
      左側帆布蓬有被打開的聲音，我回頭就看見1 名男子正竊
      取我小貨車內的皮包，另1 名男子騎乘機車在旁接應，我
      大喊：『你們在做什麼』，動手竊取我皮包的男子就抱著
      我裝皮包（共12個）所用的紙箱跳上在旁接應的機車準備
      逃跑，摩托車起步不是很快，我就抓住後座的那名男子，
      我們3 人就一起倒在地上。」、「我看到摩托車的時候，
      摩托車沒有熄火」、「裝12只皮包的紙箱不會很重，頂多
      2 、3 公斤。抱著紙箱可以跑，但是東西會掉出來，應該
      不會難跑，也可以跑得很快。」等語在卷。是證人甲○○
      就其放置於車牌號碼GA-9607 號自用小貨車內盛裝皮包12
      只之紙箱1 個已遭被告與「阿賢」竊取，且「阿賢」業已
      搭乘被告騎乘之車輛準備逃離現場，惟因機車起步速度不
      快而遭被害人甲○○自後拉扯，始跌倒於地而未及將所竊
      皮包取走一情證述明確，另參諸該失竊皮包1箱重量甚輕
      ，取得該箱皮包之人可輕易將之攜帶移動，況「阿賢」於
      竊取上開皮包1 箱後，已乘坐於被告所騎乘之發動中之機
      車後座，而可隨時駛離，顯見被告與「阿賢」所竊皮包1
      箱業已處於被告可自由搬移、隨時攜離之情形，而置於被
      告實力支配範圍之下，雖被告因機車起步速度較慢，於欲
      逃逸之際遭被害人甲○○自後拉扯而摔倒於地，故尚未將
      所竊皮包1 箱攜離犯罪現場，仍無礙其已達既遂階段。
（二）公訴意旨雖以被告乙○○於「阿賢」竊得上開皮包1 批，
      並跳上乙○○所騎在旁接應之機車後座欲一同逃離現場之
      際，因「阿賢」遭被害人甲○○自後方扯住，致乙○○與
      「阿賢」雙雙摔倒在地，甲○○並上前拉住乙○○。詎乙
      ○○見狀，為脫免逮捕，竟與甲○○發生拉扯，當場施以
      強暴之不法腕力，致使甲○○跌倒，並受有雙側手臂多處
      瘀青，血腫等傷害，因認被告所犯係刑法第329 條之準強
      盜罪云云。惟查：
   1、按刑法第329 條準強盜罪之成立，必須以行為人為脫免逮
      捕、防護贓物，有當場施強暴、脅迫之行為始足當之，而
      所謂強暴、脅迫手段，必須限於行為人有意直接或間接對
      人之身體施以暴力，亦即需有施暴行於人之主觀意思及客
      觀積極行為始足當之（最高法院30年上字第3023號判例、
      80年度臺上字第3842號判決、85年度臺上字第1859號判決
      意旨參照）。是刑法第329 條規定「竊盜或搶奪，因防護
      贓物、脫免逮捕或湮滅罪證，而當場施以強暴脅迫者，以
      強盜論」，其中所謂強暴，係指直接或間接對於人之身體
      施以暴力，壓制被害人之抗拒，或使被害人處於不能抗拒
      之狀態而言。故施以強暴脅迫，應指行竊或行搶者因防護
      贓物等原因，而對被害人或逮捕者施以積極之強暴、脅迫
      等攻擊行為，以阻止被害人、逮捕者之取贓、逮捕或蒐證
      等行動；如僅係消極的扭動、掙脫等舉止，雖亦可能影響
      前述取贓、逮捕或蒐證等之舉動，惟其不法之內涵顯尚不
      足以與強盜罪之不法內涵等量齊觀，故應不足以認為構成
      準強盜罪。再刑法第329 條之規定旨在以刑罰之手段，保
      障人民之身體自由、人身安全及財產權，免受他人非法之
      侵害，以實現憲法第8 條、第22條及第15條規定之意旨。
      立法者就竊盜或搶奪而當場施以強暴、脅迫者，僅列舉防
      護贓物、脫免逮捕或湮滅罪證3 種經常導致強暴、脅迫行
      為之具體事由，係選擇對身體自由與人身安全較為危險之
      情形，視為與強盜行為相同，而予以重罰。至於僅將上開
      情形之竊盜罪與搶奪罪擬制為強盜罪，乃因其他財產犯罪
      ，其取財行為與強暴、脅迫行為間鮮有時空之緊密連接關
      係，故上開規定尚未逾越立法者合理之自由形成範圍，難
      謂係就相同事物為不合理之差別對待。經該規定擬制為強
      盜罪之強暴、脅迫構成要件行為，乃指達於使人難以抗拒
      之程度者而言，是與強盜罪同其法定刑，尚未違背罪刑相
      當原則，與憲法第23條比例原則之意旨並無不符（司法院
      大法官會議第630 號解釋參照），是綜參上開說明刑法第
      329 條準強盜罪及同法第330 條第1 項加重準強盜罪之成
      立，必須以行為人為脫免逮捕、防護贓物，有當場施強暴
      、脅迫之行為始足當之，而所謂強暴、脅迫手段，除限於
      行為人有意直接或間接對「人」之身體施以暴力或惡害通
      知，亦即需有施暴行為人之主觀意思及客觀積極行為外，
      尚且行為人所施之強暴、脅迫行為需達於「使人難以抗拒
      之程度」始足當之。
   2、被告乙○○於上開犯罪時、地，騎乘機車搭載某真實姓名
      年籍不詳之男子，由該男子下車竊取甲○○所有放置於車
      牌號碼自用小貨車內之皮包1 批，並由乙○○騎乘上開機
      車在旁接應，待該男子竊得前開皮包1 批得手並乘坐乙○
      ○騎乘之機車後座準備離去之際，為被害人甲○○當場發
      覺，並自後方拉住該乘坐於機車後座之男子，致機車倒地
      ，被告乙○○、該名男子及被害人甲○○均跌倒在地。被
      害人甲○○並將被告乙○○撲倒，以手抓住被告乙○○，
      乙○○即與甲○○發生拉扯。而所謂拉扯係指被告乙○○
      一直要將被害人甲○○抓住被告的手掙脫，掙脫過程中被
      告並無揮拳毆打、以肘攻擊、以腳踢踹、以膝撞擊被害人
      甲○○等情事，嗣被告乙○○掙脫後，被害人甲○○仍起
      身持續在後追捕乙○○等節，業據證人即被害人甲○○於
      警詢及本院審理時證述明確，堪認被告僅係單純欲掙脫被
      害人甲○○之手以逃離，尚難認被告乙○○對被害人甲○
      ○有何積極施以強暴、脅迫之動作或言語，且被害人甲○
      ○在被告乙○○試圖掙脫之際，及被告乙○○嗣後掙脫而
      逃離之時，分有抓住被告並起身追捕被告等抗拒行為，是
      被告之上開掙脫行為，亦顯未使被害人吳嘉不能抗拒。
   3、綜上所述，本件被告乙○○遭被害人甲○○撲倒於地並抓
      住其身，雖極力欲擺脫甲○○之追捕，惟僅係本能地、消
      極地欲掙脫逮捕，並未積極對被害人有何施強暴之行為，
      被告之掙脫行為復未曾至使被害人甲○○不能抗拒，而未
      符合準強盜罪之構成要件，被告之行為自難以準強盜罪相
      繩，應予敘明。
三、綜上所述，本件事證明確，被告犯行洵堪認定，應予依法論
    罪科刑。
四、查被告行為後，刑法及刑法施行法部分條文業經修正公布，
    並均於95年7 月1 日施行。修正後刑法第2 條第1 項之規定
    ，係規範行為後法律變更所生新舊法律比較適用之準據法，
    於修正後刑法施行後，應適用修正後刑法第2 條第1 項規定
    之「從舊從輕」之原則為比較；修正後刑法第2 條第2 項，
    則為同條第1 項之特別規定，於修正後刑法施行後，關於非
    拘束人身自由之保安處分，應依修正後刑法第2 條第2 項之
    規定，適用裁判時之法律。又修正後刑法第35條，乃刑之重
    輕之法定次序與標準，應適用裁判時之修正後刑法第35條之
    規定。修正後刑法第2 條第1 項係採「從舊從輕」原則，適
    用最有利於行為人之法律。既曰法律，自較刑之範圍為廣；
    除法律有特別規定者（如修正後刑法第2 條第2 項非拘束人
    身自由之保安處分適用裁判時法，修正後刑法施行法第9 條
    之3 規定之情形），應依其規定；或事關執行之緩刑之宣告
    ，或犯罪在刑法修正施行前，自首在刑法施行後之自首部分
    ，或程序之規定（程序從新，如刑法第40條沒收宣告之程序
    規定），應適用裁判時之修正後刑法之規定外；依修正後刑
    法第2 條第1 項比較時，應就「罪、刑」有關之共犯、未遂
    犯、連續犯、牽連犯、結合犯以及累犯加重、自首減輕暨其
    他法定加減原因（如身分加減）與加減例等一切情形，綜其
    全部之結果而為比較後，予以整體適用，不能割裂而分別適
    用有利益之條文。關於易科罰金之折算標準、易服勞役之折
    算標準及期限、罰金與死刑是否併予執行、多數有期徒刑定
    應執行之刑時之最高刑期之限制等之修正，事涉行為人易刑
    折算標準金額之多寡與期限之長短及定執行刑時能否就罰金
    刑併予執行或有期徒刑定應執行之刑時最高度之限制，亦均
    屬依修正後刑法第二條第一項所應比較適用法律之範圍。拘
    束人身自由之保安處分，並非屬修正後刑法第2 條第2 項規
    定應適用裁判時法之範圍，除有特別規定者外，亦屬應依修
    正後刑法第2 條第1 項比較適用之法律；從刑附屬於主刑，
    除法律有特別規定者外，依主刑所適用之法律（以上參考最
    高法院95年5 月23日刑事庭第8 次會議決議及最高法院24年
    上字第4634號、24年上字第5292號、27年上字第2615號判例
    ）。茲首就與本案有關且於為刑之宣告前須先行及連帶確定
    應如何適用之法律修正情形列述如下：
（一）與罪、刑有關且須依修正後刑法第2 條第1 項規定為利、
      弊之比較以定如何適用之法律變更部分：
   1、刑法第28條原規定「二人以上共同實施犯罪之行為者，皆
      為正犯」，經修正為「二人以上共同實行犯罪之行為者，
      皆為正犯」，亦即將共同正犯限縮僅於「實行」階段始有
      其存在。
   2、修正前刑法第33條第5 款規定「罰金：（銀元）一元以上
      。」，復依罰金罰鍰提高標準條例第1 條前段規定提高為
      10 倍 ，折算新臺幣為30元；修正後刑法第33條第5 款規
      定「罰金：新臺幣一千元以上，以百元計算之。」，現行
      刑法中有關於罰金刑之最低度刑之規定已有修正，自屬法
      律變更。
   3、累犯部分，修正前刑法第47條規定「受有期徒刑之執行完
      畢，或受無期徒刑或有期徒刑一部之執行而赦免後，五年
      以內再犯有期徒刑以上之罪者，為累犯，加重本刑至二分
      之一」，95年7 月1 日施行之修正後刑法第47條第1 項則
      規定「受徒刑之執行完畢，或一部之執行而赦免後，五年
      以內故意再犯有期徒刑以上之罪者，為累犯，加重本刑至
      二分之一」，換言之，依修正後之刑法，僅「故意犯」始
      有累犯之適用。
   4、就罰金刑之加減例，修正前刑法第68條規定「拘役或罰金
      加減者，僅加減其最高度」，修正後刑法第67條則規定「
      有期徒刑或罰金加減者，其最高度及最低度同加減之」，
      並刪除第68條有關罰金刑加減之規定，進言之，經修正後
      ，罰金之最低度刑亦在加減之列。
   5、經綜合適用修正前、後之罪、刑相關規定予以比較，修正
      後之規定顯非較修正前之規定對被告有利，因之，依現行
      即修正後刑法第2 條第1 項前段規定，此部分自應整體適
      用修正前刑法之有關規定，合先敘明。
（二）毋須依修正後刑法第2 條第1 項規定為利、弊之比較以定
      如何適用之法律修正部分：
   1、有關罰金刑之幣別及其提高標準之準據亦經修正，修正前
      刑法分則各條文所定之罰金刑，其幣別原為「銀元」，又
      倘非屬72年6 月26日至94年1 月7 日間新增或修正之條文
      ，所定罰金數額並依罰金罰鍰提高標準條例第1 條前段規
      定提高為10倍，而依95年6 月14日修正公布、同年7 月1
      日施行之中華民國刑法施行法第1 條之1 規定：「中華民
      國九十四年一月七日刑法修正施行後，刑法分則編所定罰
      金之貨幣單位為新臺幣。九十四年一月七日刑法修正時，
      刑法分則編未修正之條文定有罰金者，自九十四年一月七
      日刑法修正施行後，就其所定數額提高為三十倍。但七十
      二年六月二十六日至九十四年一月七日新增或修正之條文
      ，就其所定數額提高為三倍。」。因修正前、後有關罰金
      刑部分之處罰輕重相同，並未影響國家刑罰權之範圍，僅
      屬法律之修正而非屬法律有變更。
   2、綜上所述，此部分應依一般法律適用原則，適用裁判時法
      。
五、核被告乙○○所為，係犯刑法第320 條第1 項之竊盜既遂罪
    （另犯之傷害部分，則另為不受理之諭知，詳如後述）。公
    訴人認被告乙○○涉犯刑法第329 條之準強盜罪，尚有未洽
    ，惟基本之犯罪事實相同，爰依法變更起訴法條，併予敘明
    。又本件被告與「阿賢」竊取被害人甲○○所有之皮包12個
    業已得手，已如前述，所犯竊盜犯行當屬既遂，公訴意旨認
    被告所犯竊盜犯行尚未得手而僅屬未遂，容有違誤，惟此僅
    係犯罪階段認定錯誤，尚不生變更起訴法條之問題，附此敘
    明。被告與「阿賢」就上開犯行，具有犯意聯絡與行為分擔
    ，為共同正犯。又被告前因違反毒品危害防制條例案件，經
    本院以93年度訴字第286 號判處有期徒刑7 月確定，於93年
    8 月30日入監執行，嗣於94年3 月29日執行完畢，此有臺灣
    高等法院被告前案紀錄表附卷足參，其於有期徒刑執行完畢
    後5 年以內再犯本件最重本刑為有期徒刑以上之罪，為累犯
    ，應依修正前刑法第47條之規定加重其刑。茲審酌被告年輕
    力壯，不思以正當方法獲取生活所需，僅因貪圖小利，即竊
    取他人財物，行為至有不當，且被告前已因竊盜案件，經本
    院以94年度壢簡字第1938號刑事簡易判決判處有期徒刑4 月
    ，如易科罰金，以銀元300 元即新臺幣900 元折算1 日，於
    94年12月5 日判決確定；竟於前次判決確定後僅10日，即再
    自94年12月15日起屢犯竊盜案件，經台灣桃園地方法院檢察
    署檢察官於95年1 月23日提起公訴及移送併辦，嗣經本院以
    95年度易字第184 號刑事判決判處有期徒刑8 月，於95 年5
    月1 日判決確定，此有臺灣高等法院被告前案紀錄表、本院
    95年度易字第184 號刑事判決書在卷可稽，詎尚不思悛悔、
    不知省惕，非但未慎行守分，竟猶貪圖非分之財，於前次竊
    盜案件經檢察官提起公訴而於本院審理期間另起盜心而犯本
    件竊盜犯行。被告歷經前開偵審程序及刑之科處，仍屢屢再
    犯同一性質之罪，所為顯然漠視法律禁令，惡性甚重，且於
    警詢、檢察官訊問時及本院準備程序時均矢口否認犯行，徒
    耗司法資源，毫無悔意，足認前開2 次竊盜案件別科處有期
    徒刑4 月、8 月，均難收儆懲之效，非以重典，無從期使被
    告思過遷善，併被告之品行、智識程度、所竊財物之價值尚
    微且業經被害人取回，於本院審理時終能坦認犯行等一切情
    狀，量處如主文所示之刑。末按，中華民國九十六年罪犯減
    刑條例業於96年7 月16日施行，查本件被告上開犯行係在96
    年4 月24日前，爰依中華民國九十六年罪犯減刑條例第2 條
    第1 項第3 款，減其刑期二分之一。
丙、公訴不受理部分
一、本件公訴意旨另略以：被告乙○○於上揭犯罪時、地，與「
    阿賢」共同竊盜甲○○所有之皮包1 批時，因遭甲○○發現
    並趨前制止，「阿賢」隨即跳上周廷建所騎在旁接應之機車
    後座欲一同逃離現場，為此際「阿賢」因遭甲○○自後方拉
    扯，而與周廷建2 人一同摔倒在地，甲○○乃上前拉住周廷
    建，「阿賢」則乘隙騎上開機車逃逸。詎乙○○見狀，竟為
    脫免逮捕而與甲○○發生拉扯，致使甲○○跌倒，因而受有
    雙側手臂多處瘀青血腫等傷害，因認被告乙○○涉犯刑法第
    329條之準強盜罪嫌云云。
二、按告訴乃論之罪，告訴人於第一審言詞辯論終結前得撤回其
    告訴，又告訴經撤回者，應諭知不受理之判決，刑事訴訟法
    第238 條第1 項、第303 條第3 款分別定有明文。經查，上
    開被告乙○○於竊盜犯行為告訴人甲○○發覺後，為脫免逮
    捕而與甲○○發生拉扯，並致甲○○跌倒而受有雙側手臂多
    處瘀青血腫等傷害之部分，因未達至使告訴人不能抗拒之程
    度，不應論以刑法第329 條之準強盜罪，而應認係犯刑法第
    277 條第1 項傷害罪及前揭經本院論處之竊盜罪。又就所犯
    之此刑法第277 條第1 項傷害罪部分，依同法第287 條前段
    規定，須告訴乃論。茲據告訴人甲○○於本院審理中當庭以
    言詞對被告乙○○撤回其告訴，此有本院96年10月5 日審判
    筆錄在卷可稽（見該次審判筆錄第13頁）。揆諸前揭法條規
    定，自應依刑事訴訟法第30 3條第3 款之規定，就被告被訴
    傷害罪部分，諭知不受理之判決。
據上論斷，依刑事訴訟法第299 條第1 項前段、第300 條、第30
3 條第3 款，修正前刑法第28條、第47條，修正後刑法第2 條第
1 項前段，刑法第320 條第1 項，修正後刑法施行法第1 條之1
第1 項、第2 項前段，中華民國九十六年罪犯減刑條例第2 條第
1項 第3 款、第7 條，判決如主文。
本案經檢察官許曉微到庭執行職務。
中　　華　　民　　國　　96　　年　　10　　月　　26　　日
                  刑事第十一庭審判長法　官 蔡榮澤
                                    法  官 魏于傑
                                    法  官 林蕙芳
以上正本證明與原本無異。
如不服本判決，應於判決送達後10日內向本院提出上訴狀（應附
繕本），其未敘述上訴理由者，應於上訴期間屆滿後20日內補提
理由書狀於本院，上訴於臺灣高等法院。
      　　　　　　　　　　　　　　　書記官　李佩玲
中　　華　　民　　國　　96　　年　　10　　月　　27　　日
附錄論罪科刑依據之法條：
中華民國刑法第320條（普通竊盜罪、竊佔罪）
意圖為自己或第三人不法之所有，而竊取他人之動產者，為竊盜
罪，處 5 年以下有期徒刑、拘役或 5 百元以下罰金。
意圖為自己或第三人不法之利益，而竊佔他人之不動產者，依前
項之規定處斷。
前二項之未遂犯罰之。
